#### FRANCISCO HAIDBAUER

CABA, Argentina | +54 11-3072-8153 | franhaidbauer@gmail.com LinkedIn: https://www.linkedin.com/in/francisco-haidbauer-52b221170/



## **PERFIL PROFESIONAL**

Soy analista de datos, enfocado en convertirme en científico de datos con grandes capacidades. Visualizar, transformar y generar insights es algo que verdaderamente disfruto, y me motivan grandes desafíos que impulsen mi crecimiento profesional. Dentro de mis habilidades y experiencia, también se encuentra una sólida base en atención al cliente, lo que me permitió desarrollar una buena comunicación y capacidad para entender necesidades, siempre enfocado en la satisfacción del cliente.

#### **EXPERIENCIA PROFESIONAL**

# **IQVIA SOLUTIONS ARGENTINA S.A.**

Data Analyst | Ene 2024 - Actualidad

<u>Tareas realizadas:</u> mantenimiento continuo de bases de datos sindicada, asegurando su actualización, calidad y confiabilidad; elaboración de reportes y análisis ad-hoc que facilitaron la evaluación de KPIs clave y la creación de dashboards interactivos en Power BI para visualizar la información de diversas fuentes; seguimiento de tickets a través de Salesforce desde su creación hasta su resolución, garantizando tiempos de respuesta eficientes y trazabilidad de cada caso; diseño de propuestas personalizadas para clientes, alineadas a sus necesidades, manteniendo la comunicación con ellos para asegurar que los requerimientos fueron los correctos.

# **MATEC MEDICIÓN SRL**

Administrativo | Ene 2019 - Dic 2023

<u>Tareas realizadas</u>: atención al cliente, brindando soporte directo a clientes tanto en canales presenciales como digitales, resolviendo consultas y asegurando una experiencia positiva; administración de presupuestos, carga de productos, procesamiento de pedidos y realizar seguimientos a través de las herramientas como Táctica y Mercado Libre; manejo de inventario, supervisión del stock de productos, registrando ingresos y egresos.

## **NUTSA SRL**

Administrativo | Mar 2018 – Ene 2019

<u>Tareas realizadas</u>: atención al cliente, ofrecer asistencia proactiva y resolutiva a clientes; contribuir con la gestión de ventas, participando activamente en el ciclo completo de ventas, desde la identificación de necesidades hasta el cierre de operaciones.

## **FORMACIÓN**

- Tecnicatura Superior en Ciencia de Datos e IA, ISTEA (2024 Actualidad)
- Curso de Lenguaje SQL, Coderhouse (2024)
- Licenciatura en Ciencia de Datos, UNSAM (2023 Incompleta)
- Diplomatura en Ciencia de Datos e IA con Python, UNSAM Argentina Programa 4.0 (2023)
- Curso de Análisis de Datos con Python, EducaciónIT (2023)
- Ingeniería Biomédica, UNSAM (2017 2023 | Incompleta)
- Bachillerato Bilingüe en Comunicación, Inst. Juan Santos Gaynor (2012 2016)

## HERRAMIENTAS Y TECNOLOGÍAS

- Análisis y Visualización: Excel (intermedio), PowerBI (intermedio), PowerPoint (intermedio).
- Lenguajes: Python (intermedio), SQL (intermedio), R (básico), C (básico), MongoDB (básico).

## **IDIOMAS**

- Español: Nativo

- Inglés: Nivel C2 (avanzado/profesional)

- Francés: Básico